# 支付长期待摊费用现金流量表间接法问题

提问人：flicker 时间：2020-10-12 08:18:00
版主想请教个问题，如一次支付 3 年的维护费 30 万，按 1 年以上的费用应该计入到 1801 长期待摊费用，但是现金流直接法又不是购建固定资产或长期资产，所以只能选购买商品、服务或者只付其他经营活动支付的现金，但是这个间接法怎么选，只能在长期待摊费用摊销处填-30万，弄个负数又感觉特别扭，本身间接法这项目应该填摊销的数据，而且这数又和科目余额表费用借方不一致。是不是应该放间接法的“其他”。

回答人：chenyiwei
一般情况下，当资产负债表上确认长期待摊费用时，对应的现金流也是投资活动（购建固定资产、无形资产和其他长期资产支付的现金）。例如，以前对于按年支付的经营租赁租金是作为经营现金流，但在执行新租赁准则后，由于要确认使用权资产和租赁负债，故后续各期支付的租金被视为是对租赁负债的偿还，相应归入筹资活动。
相应地，你说的案例中，应当是“购建固定资产、无形资产和其他长期资产支付的现金”30万元。现金流量表间接法中填列“长期待摊费用摊销”10万元。